# 请教陈版主，关于可供出售金融资产投资的股票发生退市的账务处理

提问人：cyq0818 时间：2017-01-08 16:42:23
现在在审计一家公司的过程中碰到这样一个问题，被审计单位原来在可供出售金融资产下设股票二级科目核算在二级市场买入的股票A，退市前账面价值 90 万（投资成本是 100 万，公允价值-10万），后来股票发生退市，公允价值无法取得，会计就把这个股票A调整至可供出售金融资产-股权投资，调整后账面价值仍然是 90 万，不过这个就是成本，没有公允价值，对应的其他综合收益也没有结转，这样处理合适吗？ 或者能不能参照长期股权投资权益法变可供出售金融资产的会计处理进行操作？

回答人：chenyiwei
在退市前后，该被审计单位对该被投资单位都不具有控制、共同控制或重大影响，因此作为金融资产核算是恰当的。但要注意：股票退市后，因其流动性显著变差，公允价值通常会有明显下降，建议运用估值技术合理确定其退市后的公允价值，及时足额确认减值损失。

提问人：cyq0818 时间：2017-01-09 19:55:08
但是被投资企业退市以后，企业在退市前确认的其他综合收益没有进行处理，这样也合适吗？这样不就造成了其他综合收益与可供出售金融资产无法勾稽咯

回答人：chenyiwei
考虑退市后的公允价值是否显著下降，如符合严重或非暂时性标准，则计提减值准备。我理解不应出现“其他综合收益与可供出售金融资产无法勾稽”的问题。